【裁判字號】    94,訴,2746
【裁判日期】    950118
【裁判案由】    清償借款
【裁判全文】
臺灣臺中地方法院民事判決              94年度訴字第2746號
原      告  臺灣中小企業銀行股份有限公司
法定代理人  甲○○
訴訟代理人  丙○○
被      告  乙○○
上列當事人間請求清償借款事件，本院於民國95年1月9日言詞辯
論終結，判決如下：
    主      文
被告應給付原告新臺幣陸拾壹萬參仟零玖元，及自民國94年5月
11日起至清償日止按年息百分之七‧九七計算之利息，及自民國
94年6月12日起至清償日止，逾期在六個月以內者，按上開利率
百分之十，逾期超過六個月部分，按上開利率百分之二十計算之
違約金。
訴訟費用由被告負擔。
    事實及理由
壹、兩造爭執要旨：
  一、原告主張：訴外人江榮洲於民國（下同）91年10月11日，
      邀同訴外人林淑玲及被告乙○○為連帶保證人，向原告借
      款新臺幣（下同）1,000,000元，約定借款期間自91年10
      月11日起至96年10月11日止，借款利息計付方式按年利率
      百分之七‧九五五加百分之０‧一四三機動計息。還本付
      息方式，利息自借款日起，按借款餘額每一個月計繳一次
      ，本金自借款日起每一個月一期分六十期攤還。而逾期償
      還本金、利息或本息時，按借款總餘額，自應償付之日起
      ，逾期在六個月以內部分，照約定利率百分之十，逾期超
      過六個月部分，照約定利率百分之二十加計違約金。如有
      一期未按期付息，即視為全部到期。未料江榮洲自94年5
      月11日起即未依約定按月攤還本息，迭經原告催繳仍置之
      不理，借款人已喪失期限利益，滯欠款項視為全部到期。
      茲因江榮洲尚欠原告613,009元及其利息、違約金未為清
      償，而被告為連帶保證人，爰依消費借貸、連帶保證之法
      律關係，請求被告如數給付。並聲明如主文第一項所示。
  二、被告則以「我是借貸契約的連帶保證人，江榮洲要我當連
      帶保證人的時候，有向我保證不會拖累我」、「我現在沒
      有能力替江榮洲還錢」等語，資為抗辯。
參、得心證之理由：
  一、原告主張之事實，業據其提出借據、授信約定書、催告通
      知函及授信帳戶基本資料為證，被告對此未予爭執，僅以
      無能力為訴外人江榮洲還錢置辯。從而原告主張之上情，
      堪信為真實，本院即採為判決之基礎。
  二、按稱消費借貸者，謂當事人一方移轉金錢或其他代替物之
      所有權於他方，而約定他方以種類、品質、數量相同之物
      返還之契約；又借用人應於約定期限內，返還與借用物種
      類、品質、數量相同之物，民法第四百七十四條第一項、
      第四百七十八條前段分別定有明文。再保證債務之所謂連
      帶，係指保證人與主債務人負同一債務，對於債權人各負
      全部給付之責任者而言，此就民法第二百七十二條第一項
      規定連帶債務之文義參照觀之甚明。故連帶保證與普通保
      證不同，縱使無民法第七百四十六條所列各款情形，亦不
      得主張同法第七百四十五條關於檢索抗辯之權利（最高法
      院45年台上字第1426號判例意旨參照）。本件訴外人江榮
      洲向原告借貸前述金額，而尚有如主文第一項所示本金、
      利息及違約金未清償，且清償期已視為到期，被告為其連
      帶保證人，揆諸前開說明，原告依消費借貸契約及連帶保
      證之法律關係，請求被告給付如主文第一項所示本金、利
      息及違約金，為有理由，應予准許。
肆、訴訟費用負擔之依據：民事訴訟法第七十八條。
中    華    民    國    95    年    1     月    18    日
                  民事第一庭  法  官  游文科
正本係照原本作成。
如對本判決上訴，須於判決送達後20日內向本院提出上訴狀（須
附繕本）。
中    華    民    國    95    年    1     月    18    日
                              書記官


司法院資訊處製作；財團法人民間司法改革基金會備份。
